臺灣高等法院刑事判決　　　　　　　 100年度上易字第1646號
上　訴　人
即　被　告　林勝宗
上列上訴人因家暴妨害自由案件，不服臺灣宜蘭地方法院 100年
度訴字第111號，中華民國100年5月31日第一審判決(起訴案號：
臺灣宜蘭地方法院檢察署100年度偵字第467號) ，提起上訴，本
院判決如下：
    主  文
上訴駁回。
    理  由
一、按不服地方法院之第一審判決而上訴者，應向管轄第二審之
    高等法院為之。上訴書狀應敘述具體理由。刑事訴訟法第36
    1條第1項、第2項、第367條分別定有明文。所謂不服第一審
    判決之具體理由，係指依據卷內訴訟資料，具體指摘第一審
    判決關於認定事實、適用法律及量刑等項，有違法或不當之
    情形而言，此為提起第二審上訴之法定要件。倘上訴人之上
    訴書狀或補提之上訴理由書，雖有敘述上訴理由，惟並未具
    體敘述第一審判決有上述違法、不當情形，即與未敘述具體
    理由無異，所為上訴，即不符合上訴之法定要件。
二、本件上訴人即被告林勝宗不服原審判決，提起上訴，上訴狀
    理由略以：(一)被告於民國100年1月31日對母親稱：「我看電
    視說父母不能殺，但遇到了也要殺，我等一下就要回來」等
    語，父母對此表示：被告當天喝醉，講話與平常不一樣，他
    自己在說什麼他自己也不知道，是被告並無恐嚇父母之犯意
    。(二)於同年2月4日凌晨，是因怕女兒發生意外，才請父母趕
    快開門。女兒及父母沒聽到「趕快開門，不開就要殺人」等
    語，且此話是在情急、關心家人之下所說，並無針對特定人
    加以恐嚇之意云云。
三、經查：被告為告訴人林萬鎰、邱阿蘭之子，具有家庭暴力防
    治法第3條第3款之家庭成員關係，竟於100年 1月31日凌晨3
    時許，以「我看電視說父母不能殺，但遇到了也要殺，我等
    一下就要回來，要給家裡多一個靈堂跟多一副棺材」等加害
    生命、身體之事，恐嚇邱阿蘭、林萬鎰，其 2人因此心生畏
    懼，足生危害其安全之犯行，業據被告於原審審理時坦承不
    諱，核與證人即告訴人林萬鎰、邱阿蘭分別於偵查、原審中
    之證述情節大致相符。被告另於同年2月24日凌晨12時起至4
    時止，以「趕快開門，不開就要殺人」之加害生命、身體之
    事，恐嚇林萬鎰、邱阿蘭，使 2人因此心生畏懼，足生危害
    其安全之犯行，雖據被告矢口否認，惟據告訴人林萬鎰、邱
    阿蘭及證人林宜玫、林群恭分別於偵查、原審審理時結證明
    確，足證被告空言否認犯行，僅係卸責之詞，不足採信。原
    審認被告罪證明確，引用家庭暴力防治法第2條第2款、刑法
    第305條規定，並認其係受刑之執行完畢後，5年內故意再犯
    本件恐嚇犯行，均應依刑法第47條第 1項累犯規定加重其刑
    ，復審酌被告酒後亂性，素行不佳，對其父母親動輒曰殺之
    恐嚇之情狀，及其品性、生活狀況、智識程度不佳、犯罪對
    其父母親所造成之傷害，及犯罪後尚能坦承部分犯行之態度
    等一切情狀，分別量處有期徒刑 4月，並定其應執行之刑為
    有期徒刑7月，如易科罰金，以新臺幣1,000元折算 1日。從
    形式上審查，原審認事用法，並未違反法令，或悖離經驗法
    則、論理法則，量刑亦屬允當。雖被告上訴意旨稱：其父母
    或女兒認其喝醉、未聽到恐嚇言語，故其無恐嚇犯意云云。
    惟查，被告對於100年1月31日之恐嚇犯行，於原審審理時已
    坦承不諱(詳原審卷第107 頁)，對於同年2月4日之恐嚇犯行
    ，被告於原審審理時亦供稱：「當天我叫門都沒有人理我，
    所以一時失控」等語(詳原審卷第92頁)，並經告訴人邱阿蘭
    、林萬鎰及證人林群恭、林宜玟分別於偵查及原審審理時證
    述明確，被告確有上開恐嚇犯行，甚為明確。從而，被告提
    起上訴，上訴理由既未指摘原判決關於認定事實、適用法律
    及量刑，有何違法或不當之處，僅就其於原審所自白，或經
    原判決審酌敘明之事項，濫肆指摘，實與未敘述具體理由無
    異，依前揭說明，本件上訴不合上訴之法定要件，應予駁回
    ，並不經言詞辯論為之。
據上論斷，應依刑事訴訟法第367條前段、第372條，判決如主文
。
中    華    民    國   100    年    7     月    28    日
                  刑事第十三庭  審判長法  官  曾德水
                                      法  官  楊貴雄
                                      法  官  宋松璟
以上正本證明與原本無異。
不得上訴。
                                      書記官  蘇秋
中    華    民    國   100    年    7     月    28    日
附錄本案論罪科刑法條全文：
中華民國刑法第305條
以加害生命、身體、自由、名譽、財產之事，恐嚇他人致生危害
於安全者，處2年以下有期徒刑、拘役或3百元以下罰金。